# 请教陈版！私募基金公司的股权投资列报问题

提问人：毛翻翻 时间：2018-03-21 10:11:36
请教陈版！一家私募基金所持有的股权投资按照新准则规定，是否可以在“指定以公允价值计量且其变动计入当期损益”中列报？这些股权投资持股比例均不超过20%，且都是没有公开报价，公允价值无法可靠计量的普通公司。

回答人：chenyiwei
如果该私募基金属于 2014 年修订后合并报表所定义的“投资性主体”或者长期股权投资准则所界定的“风险投资机构、共同基金以及类似主体”，则可以。 在新的金融工具准则下，“以公允价值计量且其变动计入当期损益的金融资产”是权益工具投资的默认归类，不论其有无活跃市场报价。只要可以确定起第二、第三层次的公允价值，一样可以这样分类。

提问人：毛翻翻 时间：2018-03-26 16:39:53
谢谢陈版！但有一点还是不太明白，首先他满足投资性主体的定义，其次，他并没有公允价值变动，那么他在指定为以公允价值计量且其变动计入当期损益类如何核算呢？

回答人：chenyiwei
请参考 2006 版金融工具确认和计量准则第三十六条、第三十八条。